【裁判字號】    95,交抗,674
【裁判日期】    951005
【裁判案由】    聲明異議
【裁判全文】
臺灣高等法院臺中分院刑事裁定         95年度交抗字第674號
抗  告  人
即受處分人  甲○
上列抗告人因聲明異議案件，不服臺灣臺中地方法院中華民國95
年8月30日所為裁定（95年度交聲字第506號）提起抗告，本院裁
定如下:
    主  文
抗告駁回。
    理  由
一、本案經本院審理結果，認第一審裁定認事用法均無不當，應
    予維持，並引用第一審裁定書之理由（如附件）。
二、抗告人即受處分人甲○抗告意旨略以：自民國95年2月5日起
    ，酒後駕車行為一罪不兩罰（按：即行政罰法第26條第1項
    ：「一行為同時觸犯刑事法律及違反行政法上義務規定者，
    依刑事法律處罰之，但其行為應處以其他種類行政罰或得沒
    入之物而未經法院宣告沒收者，亦得裁處之。」之規定），
    抗告人酒後駕車，業經臺灣臺中地方法院臺中簡易庭以中交
    簡字第四四０號判處有期徒刑三月確定，並於95年6月26日
    易科罰金執行完畢，今原處分機關竟以：抗告人於95年2月
    15日凌晨2時29分許，駕駛車號SNR－532號輕型機車，行經
    臺中市○○區○○路、柳陽東街（土地公廟前）處，因有「
    於駕駛執照吊扣期間（93年11月23日至97年05月22日）駕駛
    車輛」，且「酒精濃度超過規定標準（1.23MG/L）」等違規
    情形，裁處罰鍰新臺幣（下同）6萬元，並吊銷小型車普通
    駕駛執照、三年內禁考，於法不合，爰提起抗告云云。
三、惟按道路交通管理處罰條例第87條第1項明定 「受處分人不
    服第8條主管機關所為之處罰，得於接到裁決書之翌日起 20
    日內，向管轄地方法院聲明異議。」又交通法庭認聲明異議
    不合法律上之程式，且無從補正者，應以裁定駁回之，道路
    交通案件處理辦法第18條亦有規定。此為交通異議事件之程
    序規定，為聲明異議之合法要件，受處分人之聲明異議自須
    合於此項程序規定，法院始得受理為實體之審查。
四、經查本件抗告人未依上開規定於20日之期間提出異議，業經
    原審法院已詳敘其理由，則其逾法定之異議期間，其聲明異
    議，自非適法，原審因而裁定駁回其聲明異議，經核尚無不
    當。至於，抗告人所陳上開抗告理由，均屬實體審查部分，
    抗告人逾期提出異議，程式既已不合，是本院及原審就此部
    分均無再作說明之必要。抗告人仍執前詞，提出抗告，為無
    理由，應予駁回。
五、據上論斷，應依道路交通案件處理辦法第26條，刑事訴訟法
    第412條，裁定如主文。
中    華    民    國    95    年    10    月    5     日
               刑事第八庭  審判長法  官  羅  得  村
                                 法  官  張  靜  琪
                                 法  官  陳  宏  卿
上列正本證明與原本無異。
不得再抗告。
                                 書記官  柯  孟  伶
中    華    民    國    95    年    10    月    11    日
                                                      Ｆ


司法院資訊處製作；財團法人民間司法改革基金會備份。
